【裁判字號】    90,易,104
【裁判日期】    900410
【裁判案由】    竊盜
【裁判全文】
台灣苗栗地方法院刑事判決                            九十年度易字第一四號
    公  訴  人  臺灣苗栗地方法院檢察署檢察官
    被      告  丙○○
右列被告因竊盜案件，經檢察官提起公訴（八十九年度偵字第五０八九號），及移送
併案審理（九十年度偵字第四一一號），本院判決如左：
    主  文
丙○○連續攜帶兇器竊盜，處有期徒刑壹年伍月。
扣案之鑰匙參支、起釘器壹支、破壞剪壹把，均沒收
    事  實
一、丙○○前於八十九年間，因連續竊盜案件，經台灣苗栗地方法院以八十九年度易
    字第七一二號判處有期徒刑一年二月，於同年十一月十八日確定（不構成累犯）
    ，仍不知悔改，基於意圖為自己不法所有之概括犯意，連續於（一）八十九年十
    一月二十七日凌晨二時許，在苗栗縣苗栗市恭敬里華岡七十號前，以自備鑰匙，
    竊取乙○○所有之車號ＳＡＤ—９８２號輕型機車一部，得手後供己代步用；（
    二）八十九年十一月三十日凌晨二時許，在同市○○里○○街四六號前，以相同
    方式自備鑰匙，竊取戊○○所有之車號ＩＥＭ—３９６號重型機車一部，得手後
    供作己用；（三）八十九年十二月三日凌晨四時許，在苗栗縣銅鑼鄉中平村中興
    工業區北區河堤附近，利用庚○○所有之車號ＧＥ—３０９１號自用小貨車車上
    鑰匙未取下之機，徒手竊取，得手後供己載貨用；（四）八十九年十二月一日中
    午十二時許，駕駛前開竊得之車號ＧＥ—３０９１號自用小貨車（起訴書誤載為
    ＩＥＭ—３９６號機車），攜帶其所有客觀上對人之生命、身體安全構成威脅，
    具有危險性，可供作兇器使用之起釘器一支，侵入苗栗縣西湖鄉二湖村陸軍防空
    飛彈指揮部通訊室（侵入建築物部分未據告訴），將該建築物內配電箱電線剪成
    小段，以方便搬運，並於同月三日上午七時許，駕駛上述竊得之小貨車，再度侵
    入該營區內，以起釘器竊得不鏽鋼鐵門三片、不鏽鋼門框二組及去皮銅線約十公
    斤等物；（五）於九十年一月七日下午二時，在苗栗縣銅鑼鄉九湖村九華山山區
    ，以自備之鑰匙一支，竊取己○○所有未掛車牌之車號ＬＮ─二０九一號自小客
    車，得手後供己使用；（六）於同九十年一月八日二時至六時許，駕駛前述竊得
    之ＬＮ─二０九一號自小客車，攜帶其所有客觀上對人之生命、身體安全構成威
    脅，具有危險性，可供作兇器使用之破壞剪一把，分別至在苗栗縣三義鄉龍騰村
    二鄰土地公廟旁及勝興火車站旁取得鐵路局沿線之回流鋁線四十公斤，得手後，
    欲變賣取現用，而經警分別於八十九年十二月三日下五時三十分許、九十年一月
    八日六時許，在苗栗縣銅鑼鄉銅鑼村東田洋五號後方空地及苗栗縣三義鄉勝興村
    勝興車站，當場起獲其所分別駕駛其竊取之車號ＧＥ—３０９１號自用小貨車、
    ＬＮ─二０九一號自小客車，並分別在車上起獲不鏽鋼鐵門三片、不鏽鋼門框二
    組、去皮銅線約十公斤等物、鐵路局沿線之回流鋁線四十公斤（均已發還）及其
    所有持以供竊盜犯罪用之鑰匙二支、起訂器一支及破壞剪一把。
二、案經戊○○訴由苗栗縣警察局苗栗分局報請臺灣苗栗地方法院檢察署檢察官偵查
    起訴暨併案審理。
        理  由
一、訊之被告丙○○對於右揭犯罪事實均坦承不諱，核與告訴人戊○○指訴、被害人
    乙○○、庚○○、甲○○、己○○、丁○○指訴之遭竊情節相符，並有贓物認領
    保管單六紙、車輛查詢認可資料三紙附卷可稽，並有鑰匙三支、起釘器一支破壞
    剪一把扣案可稽，本案事證明確，被告犯行洵堪認定。
二、查扣案之起訂器一支，長約一百三十公分，重約十台斤及扣案之鐵製破壞剪一把
    ，在客觀上對人之生命、身體、安全構成威脅，具有危險性，業經本院勘驗屬實
    ，製有勘驗筆錄在卷可參，被告行竊時攜帶，有行兇的可能，自可供作兇器使用
    。核被告丙○○犯罪事實（一）、（二）、（三）、（五）所為，係犯刑法第三
    百二十條第一項竊盜罪；犯罪事實（四）、（六）所為，係犯刑法第三百二十一
    條第一項第三款之攜帶兇器竊盜罪。又被告先後六次竊盜犯行，時間密接，手段
    近似，所犯均為構成要件相同之罪名，顯係基於概括犯意所為，為連續犯，應論
    以情節較重之刑法第三百二十一條第一項第三款之加重竊盜罪，並加重其刑。犯
    罪事實欄（五）、（六）部分，雖未經公訴人起訴，然查其與上開有罪部分有裁
    判上一罪（連續犯）之關係，本院依法自得併予審理，附此敘明。又被告有如事
    實欄所示之犯罪前科，有台灣苗栗地爰審酌被告前已有竊盜前科之素行、冀圖不
    勞而獲之犯罪動機、手段、所得利益及犯後坦承犯行，態度良好等一切情況，量
    處如主文所示之刑。公訴人雖請求予以宣告強制工作保安處分，惟本院審酌保安
    處分中之強制工作，旨在對嚴重職業性犯罪及欠缺正確工作觀念或無正常工作因
    而習慣性犯罪者，強制其從事勞動，學習一技之長及正確之謀生觀念，使其日後
    重返社會，能適應社會生活，以達教化與治療之目的，本案被告前雖有竊盜前科
    ，惟於九十年一月八日始入監服刑，在此之前並無因案入監服刑，接受教化之紀
    錄，且被告均坦承犯行，深表悔意等綜合以觀，尚難遽認其有犯罪之習慣或以犯
    罪為常業或因遊蕩或懶惰成習而犯罪，而須以強制工作來預防矯治其社會危險性
    之必要，而被告所犯之罪，亦經本院判處重刑，已足以達到預防其再犯之特別目
    的，爰不另為保安處分之諭知併此敘明。扣案之鑰匙三支、起釘器一支、破壞剪
    一把，均係供被告所有供犯罪所用之物，業據其供承在卷（參見本院九十年三月
    二十九日筆錄），爰依刑法第三十八條第一項第二款之規定宣告沒收。
據上論斷，應依刑事訴訟法第二百九十九條第一項前段，刑法第五十六條、第三百二
十一條第一項第三款、第三十八條第一項第二款，判決如主文。
本案經檢察官陳佞如到庭執行職務。
中      華      民      國    九十      年      四      月      十      日
                    臺灣苗栗地方法院刑事第二庭
                                        法  官  黃  賢  婷
右正本證明與原本無異。
如不服本判決，應於判決送達後十日內向本院提出上訴狀( 應附繕本 )，上訴於
臺灣高等法院台中分院。
                                        書記官  李  學  詩
中      華      民      國    九十      年      四      月      十      日
附錄論罪科刑法條：
刑法第三百二十一條第一項第三款：
犯竊盜罪而有左列情形之一者，處六月以上五年以下有期徒刑。
第三款：攜帶兇器而犯之者。


司法院資訊處製作；財團法人民間司法改革基金會備份。
